臺灣臺南地方法院刑事判決　　　　　　　　　　　　　九十一年度交訴字第二號
　　公　訴　人　臺灣台南地方法院檢察署檢察官
　　被　　　告　甲○○
右列被告因公共危險等案件，經檢察官提起公訴（九十年度偵字第一四四七四號），
本院判決如左：
    主  文
甲○○駕駛動力交通工具肇事，致人受傷而逃逸，處有期徒刑陸月，如易科罰金，以
參佰元折算壹日。緩刑參年。
    事  實
一、甲○○係計程車司機，為從事駕駛業務之人，於民國九十年十月二十日下午十八
    時四十分許，駕駛車牌號碼八Ｑ－○二一號營業用小客車，沿台南市○○路○○
    道，由西往東方向行駛，途經上開路段與長榮路之交岔路口時，理應注汽車行駛
    時，駕駛人應注意兩車併行之間隔，並隨時採取必要之安全措施。而依當時天候
    晴、雖為夜間然有路燈照明、柏油路面、路面乾燥、無缺陷、道路上未有任何障
    礙物、視距復屬良好等情形以觀，客觀上亦無不能注意之情事，其竟疏於注意二
    車併行之間隔，致擦撞同向由乙○○騎乘，後載其子張家源之車號ＯＲＨ－二二
    八號機車，乙○○因之受有「前臂挫擦傷、左肩扭傷」等傷害（業經檢察官為不
    起訴處分），張家源受有「左小腿挫傷」等傷害（未據告訴）。豈料甲○○雖明
    知駕車肇事致乙○○、張家源受傷，然其竟未下車察看，或採取其他必要之救護
    措施，而逕行駕車逃離現場。後經乙○○記下車號予處理之員警，經警循線查獲
    上情。
二、案經台南市警察局第一分局報請臺灣臺南地方法院檢察署檢察官偵查起訴。
    理  由
一、訊據被告甲○○雖坦承有於右述時、地，駕車行經前開路口，並與被害人乙○○
    所騎乘之機車發生碰撞後離開肇事現場之事實，然矢口否認有何肇事逃逸之犯行
    ，辯稱：「事發當時車很多，我向被害人說到旁邊去談，我停了大約五分鐘」，
    是其並無肇事逃逸之犯行云云。
二、經查：被告所為前開犯罪事實，業據被害人乙○○於警訊時及本院審理中指訴甚
    詳，且有台南市警察局第一分局製作之道路交通事故調查報告表一紙及交通事故
    蒐證照片一張在卷足憑，又告訴人因本件車禍而受有如事實欄所載等傷害，復有
    富強醫院九十年十二月二十日出具之號診斷證明書二紙存卷可參。
三、按刑法第一百八十五條之四之駕車肇事逃逸罪，其立法意旨係在維護交通安全，
    加強救護，減少被害人之死傷，促使駕駛人於肇事後，能對被害人及時救護，因
    之行為人如駕車肇事致被害人受傷後，業已逃離現場，則因其肇事後未能立即對
    被害人施以及時之救護，以減少被害人之死傷，故其行為即已該當本條之犯罪構
    成要件。經查：參酌被告於警訊中供稱：因為當時塞車，我告知對方先到路旁，
    對方未前來，我也未看見對方」等語，顯與常情不符；再參酌被害人於警訊中指
    稱：我車已移至路旁，對方當時有停下，人下車，指責我不對後，我表示要報案
    ，對方即駕車逕行離去，未留資料給我，我自己記下車號等語，及被告於警訊中
    辯稱，我在現場停留十五分鐘云云，於本院審理中辯稱：我在現場停留五分鐘云
    云，前後供述不一等情，足認被告所辯均不足採信，其逃逸犯行當可認定。
四、核被告甲○○所為，係犯刑法第一百八十五條之四之肇事逃逸罪。本院審酌被告
    之生活狀況、品行、智識程度、犯罪所生之危險、及被告肇事後，已與告訴人就
    過失傷害部分之民事損害賠償事宜，達成和解等情，及被告犯後仍矯言掩飾犯行
    之態度等一切情狀，量處如主文所示之刑，並諭知易科罰金之折算標準，以資懲
    儆。又被告前未曾受有期徒刑以上刑之宣告，有台灣台南地方法院檢察署刑案資
    料查註紀錄表及台灣高等法院被告全國前案紀錄表各一紙在卷可憑，其經此教訓
    後，應知所警惕，信無再犯之虞，本院因認所宣告之刑以暫不執行為適當，併諭
    知緩刑三年，以勵自新。
據上論斷，應依刑事訴訟法第二百九十九條第一項前段，刑法第一百八十五條之四、
、第四十一條第一項前段、第七十四條第一款，罰金罰鍰提高標準條例第二條，判決
如主文。
中      華      民      國      九十一      年    二      月    十八    日
                                臺灣臺南地方法院交通法庭
                                    法  官  蔡  直  青
右正本證明與原本無異。
如不服本判決，應於判決送達後十日內向本院提出上訴狀( 應附繕本 )。
                                    書記官  孫  鈴  堯
中      華      民      國      九十一      年    二      月    十九    日
附錄本案論罪科刑法條全文：
中華民國刑法第一百八十五條之四
駕駛動力交通工具肇事，致人死傷而逃逸者，處六月以上五年以下有期徒刑。
